【裁判字號】    97,台上,6610
【裁判日期】    971218
【裁判案由】    偽造有價證券
【裁判全文】
最高法院刑事判決            九十七年度台上字第六六一０號
上  訴  人  台灣高等法院檢察署檢察官
被      告  甲○○
上列上訴人因被告偽造有價證券案件，不服台灣高等法院中華民
國九十五年四月二十六日第二審判決（九十四年度上訴字第三一
八三號，起訴案號：台灣台北地方法院檢察署九十二年度偵續一
字第一四七號），提起上訴，本院判決如下：
    主  文
原判決撤銷，發回台灣高等法院。
    理  由
本件原判決維持第一審依牽連犯關係，從一重論處被告甲○○連
續意圖為自己不法之所有，而侵占對於業務上所持有之物罪刑，
及其被訴偽造有價證券罪部分，不能證明犯罪，不另為無罪之諭
知之判決，駁回其與檢察官在第二審之上訴，固非無見。
惟查(一)檢察官提起第二審上訴，其上訴書謂系爭AW0000000 號支
票，業經被告於第一審準備程序中坦承係伊所簽發無誤，票據上
之金額與發票日期，亦均為伊所填寫無訛，然均未於支票存根聯
或流水帳上記載抬頭、金額、開票日及使用目的。該紙支票顯然
係被告未經授權私自偽造，而用於告訴人亞旅旅行社有限公司業
務以外之私人目的，方有此隱瞞掩飾、未加記載之舉，認被告確
有偽造有價證券之犯行。其是否有理由，原判決恝置不論，尚有
未當。(二)卷附被告與告訴人於民國八十八年十月十五日所立協議
書，記載被告自八十七年九月一日起至八十八年十月八日止，原
任告訴人公司經理一職，在職期間內，利用職務之便，經管會計
事務，挪用公司資金，製造不實信用卡交易紀錄，擅自開立公司
空白支票及多項公司應收帳款等（見偵查卷(一)第三頁），被告既
於協議書內自承有「擅自開立公司空白支票」，則此項不利被告
之證據，是否足為被告偽造系爭AW0000000 號支票之證明，原判
決未見說明，亦有未合。(三)上訴期間為十日，自送達判決後起算
，刑事訴訟法第三百四十九條前段定有明文。被告因偽造有價證
券案件，經第一審判決後，於九十四年八月二十日合法送達，有
送達證書附卷可按（見第一審卷一九四頁），其上訴期間，因當
事人居住於第一審法院所在地，無在途期間可言，截至同年八月
三十日業已屆滿，其期間之末日又非星期日、紀念日或其他休息
日，乃延至八月三十一日始行提起上訴（見原審卷十九頁上訴書
狀），顯已逾期，原審不以其上訴不合法，予以駁回，而認其上
訴無理由，予以駁回，殊有可議。以上或為上訴意旨所指摘，或
為本院得依職權調查之事項，應認原判決有撤銷發回之原因。
據上論結，應依刑事訴訟法第三百九十七條、第四百零一條，判
決如主文。
中    華    民    國  九十七  年   十二   月  十八    日
                      最高法院刑事第十二庭
                          審判長法官  石  木  欽
                                法官  陳  世  淙
                                法官  洪  佳  濱
                                法官  呂  丹  玉
                                法官  段  景  榕
      本件正本證明與原本無異
                                      書  記  官
中    華    民    國  九十七  年   十二   月  二十四  日
                                                      Ｅ


司法院資訊處製作；財團法人民間司法改革基金會備份。
